【裁判字號】    97,上訴,512
【裁判日期】    970424
【裁判案由】    違反毒品危害防制條例
【裁判全文】
臺灣高等法院高雄分院刑事判決         97年度上訴字第512號
上  訴  人
即  被  告  甲○○
                    現羈押於臺灣屏東看守所
上列上訴人因違反毒品危害防制條例案件，不服臺灣屏東地方法
院96年度訴字第1443號中華民國96年12月31日第一審判決（起訴
案號：臺灣屏東地方法院檢察署96年度毒偵字第2064號），提起
上訴，本院依簡式審判程序判決如下：
    主  文
上訴駁回。
    事  實
一、甲○○前於民國92年間因施用毒品案件，經臺灣屏東地方法
    院以92年度毒聲字第969 號裁定送觀察、勒戒後，認無繼續
    施用毒品傾向，於92年7 月31日執行完畢而釋放，由臺灣屏
    東地方法院檢察署檢察官以92年度毒偵字第1206號為不起訴
    處分確定。詎其猶不知悔改，於觀察、勒戒執行完畢釋放後
    ，5 年內復基於施用第一級毒品海洛因，於96年10月15日20
    時許，在其友人位於屏東縣潮州鎮○○里○○路12之4 號住
    處房間內，以將海洛因摻入香菸內點火吸食方式，施用海洛
    因一次；又於約30分鐘後，另行基於施用第二級毒品甲基安
    非他命之犯意，在同址，以將甲基安非他命置於鋁箔紙上，
    以火燒烤而吸食其所產生煙氣方式，施用甲基安非他命1 次
    。嗣於96年10月15日11時50分許，為警在上址查獲，並扣得
    其所有之第一級毒品海洛因4 包（合計淨重：58.5公克、空
    包裝總重：1.61公克）、第二級毒品甲基安非他命9 包（含
    袋重：28.26 公克）、含海洛因成分之玻璃球吸食器1 個、
    含海洛因、甲基安非他命成分之藥鏟6 支；及其所有預備供
    施用第一級毒品海洛因所用之白糖2 包、空夾鍊袋1 包、剪
    刀1 把，始知上情。
二、案經屏東縣警察局東港分局報請臺灣屏東地方法院檢察署檢
    察官偵查起訴。
    理  由
一、上開事實，業據上訴人即被告甲○○於原審及本院審理中坦
    承不諱，且其為警查獲時採尿送驗結果呈嗎啡（即海洛因水
    解後之反應）及甲基安非他命之陽性反應，有正修科技大學
    超微量研究科技中心96年11月1 日R00-0000-000號濫用藥物
    尿液檢驗報告1 紙在卷可證。又扣案之白色粉末4 包（合計
    淨重：58.5公克、空包裝總重：1.61公克），經送法務部調
    查局鑑驗結果，為第一級毒品海洛因之情，有該局96年11月
    10日調科壹字第09623077120 號函在卷可稽；扣案之白色晶
    體9 包（含袋重：28.26 公克），經以臺灣尖端先進生技醫
    藥股份有限公司之檢驗試劑檢驗結果，呈甲基安非他命之陽
    性反應，而為第二級毒品之事實，有初步檢驗報告單1 紙在
    卷可佐；扣案之白糖2 包、藥鏟6 支、玻璃球吸食器1 個，
    經原審於96年12月24日進行勘驗，並依臺灣尖端先進生技醫
    藥股份有限公司之檢驗試劑檢驗結果，白糖2 包均未呈毒品
    陽性反應；藥鏟6 支均呈海洛因、甲基安非他命之陽性反應
    ，顯然沾附有第一級毒品海洛因、第二級毒品甲基安非他命
    之事實；玻璃球吸食器1 個呈海洛因之陽性反應，顯然沾附
    有第一級毒品海洛因之事實，有勘驗筆錄及簡易快速篩檢試
    劑使用說明書9 紙、照片19幀在卷可考，足見被告自白與事
    實相符，堪以採信。又被告前於92年間因施用毒品案件，經
    原審法院以92年度毒聲字第969 號裁定送觀察、勒戒後，認
    無繼續施用毒品傾向，於92年7 月31日釋放出所，由臺灣屏
    東地方法院檢察署檢察官以92年度毒偵字第1206號為不起訴
    處分確定，此有臺灣屏東地方法院檢察署刑案資料查註紀錄
    表、全國施用毒品案件紀錄表及臺灣高等法院被告全國前案
    紀錄表各1 份在卷可參。從而，本件事證明確，被告犯行洵
    堪認定。依毒品危害防制條例第23條第2 項規定，應予論罪
    科刑。
二、查海洛因及甲基安非他命分屬毒品危害防制條例第2 條第2
    項第1 款、第2 款所稱之第一級、第二級毒品，均不得持有
    、施用。核被告所為，分係犯同條例第10條第1 項之施用第
    一級毒品罪及同條第2 項之施用第二級毒品罪。其施用前持
    有海洛因及甲基安非他命之低度行為，應為施用之高度行為
    所吸收，均不另論罪。其所犯上述2 罪，犯意各別，行為互
    異，應予分別論罪，合併處罰。
三、原審因而適用毒品危害防制條例第10條第1 項、第2 項、第
    18條第1 項前段，刑法第11條、第51條第5 款、第38條第1
    項第2 款規定，並審酌被告素行非佳，經觀察、勒戒後，仍
    未能戒除毒癮，再度施用毒品，且查獲毒品數量不少，顯見
    其無戒毒悔改之意，惟念其施用毒品同時為自戕行為，及其
    施用毒品之次數、犯罪後坦認犯行，態度尚稱良好等一切情
    狀，分別量處有期徒刑1 年4 月及1 年，並定其應執行之刑
    為有期徒刑2 年2 月。及敘明扣案之海洛因4 包（合計淨重
    ：58.5公克、空包裝總重：1.61公克，包裝因沾有海洛因成
    分，無法析離），為第一級毒品；甲基安非他命9 包（含袋
    重：28.26 公克；包裝因沾有甲基安非他命成分，難以析離
    ），為第二級毒品；含有海洛因成分之玻璃球吸食器1 個，
    因與第一級毒品無法分離；含有海洛因、甲基安非他命成分
    之藥鏟6 支，因與第一級毒品、第二級毒品無法分離，應依
    毒品危害防制條例第18條第1 項前段規定，均沒收銷燬之。
    又被告係以剪刀剪碎海洛因磚後，放入空夾鍊袋內壓碎，再
    加入糖粉稀釋後施用，是扣案之剪刀1 把、空夾鍊袋1 包、
    糖粉2 包，均係預備供其施用海洛因所用之物，且為被告所
    有之情，已據其供明在卷，併依刑法第38條第1 項第2 款規
    定，均宣告沒收。至另扣案之電子磅秤，則係被告用以確保
    所購買毒品重量無誤之物，核非其施用毒品所用之物，自毋
    庸為沒收之諭知。其認事用法，核無不合，量刑亦屬允當。
    被告上訴意旨認原判決量刑過重，為無理由，應予駁回。
據上論斷，應依刑事訴訟法第273 條之1 第1 項、第368 條，判
決如主文。
本案經檢察官陳建年到庭執行職務。
中    華    民    國    97    年    4     月    24    日
                  刑事第三庭    審判長法  官  周賢銳
                                      法  官  黃憲文
                                      法  官  黃仁松
以上正本證明與原本無異。
施用第二級毒品部分不得上訴。
施用第一級毒品部分如不服本判決，應於收受本判決後10日內向
本院提出上訴書狀，其未敘述上訴理由者，並得於提起上訴後10
日內向本院補提理由書狀（均須按他造當事人之人數附繕本）「
切勿逕送上級法院」。
中    華    民    國    97    年    4     月    24    日
                                      書記官  馬蕙梅
附錄本判決論罪科刑法條：
毒品危害防制條例第10條：
施用第一級毒品者，處6月以上5年以下有期徒刑。
施用第二級毒品者，處3年以下有期徒刑。


司法院資訊處製作；財團法人民間司法改革基金會備份。
